【裁判字號】    89,交訴,277
【裁判日期】    890807
【裁判案由】    公共危險
【裁判全文】
臺灣臺南地方法院刑事判決                        八十九年度交訴字第二七七號
    公  訴  人  臺灣台南地方法院檢察署檢察官
    被      告  甲○○
右列被告因公共危險案件，經檢察官提起公訴 (八十九年度偵字第五八七九號)，本
院判決如左：
    主  文
甲○○駕駛動力交通工具肇事，致人受傷而逃逸，處有期徒刑柒月。
    事  實
一、甲○○曾因懲治盜匪條例案件，於民國八十四年間經本院判處有期徒刑四年六月
    確定，於八十六年八月十一日假釋出獄，現仍假釋期間。嗣於八十九年四月九日
    晚上九時五分，駕駛車號ＵＲ─九○一○號自小客車沿台南市○○路○段二二六
    巷由西向東行駛，行至長北街一五二巷與長北街閃光號誌交岔路口欲左轉進入長
    北街時，疏未注意汽車行駛至交岔路口時，轉彎車應暫停讓直行車先行，竟於轉
    彎時撞擊沿長北街一五二巷由東向西行直行騎乘車號ＶＩＶ─六七二號輕型機車
    之吳凱蓉，吳凱蓉受撞後人車倒地受傷（傷害部分未據告訴），詎甲○○明知駕
    車肇事致人倒地受傷，竟未下車查看採取救護措施，亦未報警處理，竟當場倒車
    循來時路逃逸，經吳凱蓉記下其車號報警，由警循線於同日下午二十三時五十分
    ，在甲○○住所附近查獲肇事之車號ＵＲ─九○一○號自小客車，勘驗該車左前
    保險桿有撞痕，因而查獲。
二、案經臺南市警察局第五分局報請臺灣臺南地方法院檢察署檢察官偵查起訴。
    理  由
一、訊據被告甲○○供承駕駛車號ＵＲ─九○一○號自小客車於前開時地與被害人吳
    凱蓉騎乘機車肇事，惟否認有肇事逃逸犯意，辯稱：我彎過來撞到她，以為沒撞
    到，當地很熱鬧，很吵，不知道有撞到人，天色又暗並且有些害怕就走了云云。
    按汽車駕駛人駕駛汽車肇事致人受傷或死亡，應即採取救護或其他必要措施，並
    向警察機關報告，不得駛離，道路交通管理處罰條例第六十二條第一項定有明文
    。經查，本件肇事過程業據被害人於警訊及偵查中陳述綦詳，並有道路交通事故
    調查報告表、現場照片、車籍作業系統等在卷可稽，被告所駕ＵＲ─九○一○號
    自小客車於肇事當日經警查獲勘驗左側保險桿確有明顯擦痕，核與被害人陳述相
    符，被害人因本件肇事受有左腳擦挫傷、瘀血腫，業於警訊時陳述無訛，被告並
    因而與之成立調解，賠償醫療費等損失計新台幣五千元整，有調解筆錄在卷可明
    。次查，參照被害人陳述，被告於肇事前原係自西門路三段二二六巷左彎欲向北
    進入長北街（此部分為被告所是認），肇事後見被害人人車倒地，竟倒車沿來時
    之西門路三段二二六巷向西加速離去，苟被告自覺並未肇事，則事不關己，理應
    駛入原來應行之長北路，何致倒車朝反方向離去？且被告於警訊中自承其一轉彎
    後，被害人即人車倒地；而造成被告汽車擦痕之二車碰撞，駕駛人應有相當程度
    之振動感受，衡諸常理，豈有不知已撞到人之可能。足認被告於警訊時供述肇事
    後見對方人車倒地，因害怕始逕行逃逸等語，堪信為真實。其辯稱以為沒撞到等
    語，認係避重就輕之詞，尚無足採。被告駕車肇事致人受傷未依上開道路交通管
    理處罰條例之規定立即採取救護措施，亦未向警察機關報案，竟駕車逃逸，事證
    明確，其犯行洵堪認定。
二、核被告駕駛動力交通工具肇事，致人受傷而逃逸，係犯刑法第一百八十五條之四
    肇事遺棄罪。本院爰審酌被告犯罪之動機、目的、手段、其品性及智識程度、犯
    罪所生之危害及犯罪後態度，按被告駕車肇事，竟未下車查看有無被害人受傷，
    亦不顧及被害人可能因未及時送醫而加重傷亡，心態嚴重可議等一切情狀，量處
    如主文所示之刑，以示懲儆。
據上論斷，應依刑事訴訟法第二百九十九條第一項前段、刑法第一項八十五條之四，
判決如主文。
本案經檢察官許玉茹到庭執行職務
中    華    民    國      八十九      年      八      月        七      日
                                臺灣臺南地方法院交通法庭
                                        法  官  張      菁
右正本證明與原本無異。
如不服本判決，應於判決送達後十日內向本院提出上訴狀( 應附繕本 )。
                                        書記官  林  木  村
中    華    民    國      八十九      年      八      月        七      日
附錄本案論罪科刑法條：
刑法第一百八十五條之四
  駕駛動力交通工具肇事，致人死傷而逃逸者，處六月以上五年以下有期徒刑。


司法院資訊處製作；財團法人民間司法改革基金會備份。
